ACORDAO-COMPLETO-2539156

ACÓRDÃO DE RELAÇÃO

ACÓRDÃO DE RELAÇÃO 1297/2022 ATA 21/2022 - PLENÁRIO

Acórdão 1297/2022-TCU-Plenário
Considerando tratar-se de embargos de declaração opostos por Digi Soluções de Comunicação Ltda. contra o Acórdão 2760/2021-TCU-Plenário, por meio do qual o Tribunal não conheceu pedido de reexame interposto pelo ora embargante contra o Acórdão 2237/2021-TCU-Plenário, mediante o qual esta Corte conheceu de representação por ele formulada para, no mérito, considerá-la parcialmente procedente;
Considerando que o papel do representante nos processos de representação do TCU consiste em iniciar a ação fiscalizatória, quando, então, o próprio Tribunal toma o curso das apurações;
Considerando que a legitimidade para representar perante o TCU não se confunde com a legitimidade recursal, tendo em vista não ser o representante considerado automaticamente parte no processo, porquanto lhe é imposto, quando assim desejar, o ônus de demonstrar razão legítima de intervir no processo, ocasião em que, deferido, figurará no processo como interessado;
Considerando que o representante-embargante não foi admitido como parte interessada no processo, tampouco da análise de suas razões se verifica o respectivo direito;
Considerando caber ao interessado demonstrar, na peça recursal, em preliminar, o seu interesse em intervir no processo, nos termos do art. 282 do Regimento Interno/TCU, devendo a questão ser avaliada no juízo de admissibilidade, o que não foi feito;
Considerando que o embargante demonstra mero inconformismo com o entendimento adotado por esta Corte;
Considerando a patente ilegitimidade do embargante;
Os Ministros do Tribunal de Contas da União ACORDAM, por unanimidade, com fundamento nos arts. 32, inciso II, e 34 da Lei 8.443/1992, c/c art. 143, inciso V, alínea "f", do Regimento Interno, em não conhecer dos embargos de declaração, e em remeter cópia deste acórdão ao embargante.
1. Processo TC-Processo 018.666/2021-3 (REPRESENTAÇÃO) 
1.1. Apensos: Processo 018.813/2021-6 (REPRESENTAÇÃO) 
1.2. Recorrente: Digi Soluções de Comunicação Ltda (06.126.611/0001-67) .
1.3. Interessado: Base Soluções de Integração em Tecnologia e Informática Ltda (07.888.051/0001-40) .
1.4. Órgão/Entidade: Banco do Nordeste do Brasil S.A.
1.5. Relator: Ministro Bruno Dantas.
1.6. Representante do Ministério Público: não atuou.
1.7. Relator da deliberação recorrida: Ministro Bruno Dantas
1.8. Unidades Técnicas: Secretaria de Recursos (Serur) ; Secretaria de Controle Externo de Aquisições Logísticas (Selog) .
1.9. Representação legal: Bruno Gentil Dore (26.364/OAB-PB) , Hector Ruslan Rodrigues Mota (23.164/OAB-PB) e outros, representando Digi Soluções de Comunicação Ltda; Alexandre Melo Soares (24518/OAB-DF) , representando 3corp Technology S/A Infraestruturade Telecom.
1.10. Determinações/Recomendações/Orientações: não há.

Banco do Nordeste do Brasil S.A.

Digi Soluções de Comunicação Ltda (06.126.611/0001-67).

BRUNO DANTAS

Ministro Bruno Dantas

Bruno Gentil Dore (26.364/OAB-PB), Hector Ruslan Rodrigues Mota (23.164/OAB-PB) e outros, representando Digi Soluções de Comunicação Ltda; Alexandre Melo Soares (24518/OAB-DF), representando 3corp Technology S/A Infraestruturade Telecom.

Não atuou.

REPRESENTAÇÃO (REPR)

Secretaria de Recursos (Serur); Secretaria de Controle Externo de Aquisições Logísticas (Selog).